臺灣高等法院刑事判決　　　　　　　100年度上易字第1401號
上　訴　人
即　被　告　文振原名文滄.
上列上訴人因毀損案件，不服臺灣桃園地方法院一００年度易字
第一００號，中華民國一百年五月六日第一審判決（起訴案號：
臺灣桃園地方法院檢察署九十九年度偵字第七七八一號），提起
上訴，本院判決如下：
    主  文
上訴駁回。
    理  由
一、按不服地方法院之第一審判決而上訴者，應向管轄第二審之
    高等法院為之。上訴書狀應敘述具體理由。上訴書狀未敘述
    上訴理由者，應於上訴期間屆滿後二十日內補提理由書於原
    審法院，逾期未補提者，原審法院應定期間先命補正。第二
    審法院認為上訴書狀未敘述理由或上訴有第三百六十二條前
    段之情形者，應以判決駁回之。但其情形可以補正而未經原
    審法院命其補正者，審判長應定期間先命補正。刑事訴訟法
    第三百六十一條、第三百六十七條，分別定有明文。所謂不
    服第一審判決之具體理由，必係依據卷內既有訴訟資料或提
    出新事證，指摘或表明第一審判決有何採證認事、用法或量
    刑等足以影響判決本旨之不當或違法，而構成應予撤銷之具
    體事由，始克當之（例如：依憑證據法則具體指出所採證據
    何以不具證據能力，或依憑卷證資料，明確指出所為證據證
    明力之判斷如何違背經驗、論理法則）；倘僅泛言原判決認
    定事實錯誤、違背法令、量刑失之過重或輕縱，而未依上揭
    意旨指出具體事由，或形式上雖已指出具體事由，然該事由
    縱使屬實，亦不足以認為原判決有何不當或違法者（例如：
    對不具有調查必要性之證據，法院未依聲請調查亦未說明理
    由，或援用證據不當，但除去該證據仍應為同一事實之認定
    ），皆難謂係具體理由，俾與第二審上訴制度旨在請求第二
    審法院撤銷、變更第一審不當或違法之判決，以實現個案救
    濟之立法目的相契合，並節制濫行上訴（最高法院九十七年
    度台上字第八九二號判決參照）。是以上訴人之上訴書狀或
    補提之上訴理由書，雖有敘述上訴理由，惟並未具體敘述第
    一審判決有上述違法、不當情形，即與未敘述具體理由無異
    ，其所為上訴，即不符合上訴之法定要件。
二、本件被告文振不服原判決，提起上訴，上訴理由略以：原
    判決只以證人觀看監視錄影帶之模擬證供，即認定被告文
    振破壞他人汽車之工具，實有所草率，況判決書又記載上開
    破壞車輪之工具，無從認定是被告文振所有，顯然前後矛
    盾，綜觀原審判決內容，只是依證人證供，但證人所言完全
    是事後看監視錄影帶所為陳述，有看圖說故事之嫌，其證言
    應不具有證據能力，況被告文振只是從被害人車輛經過，
    沒有破壞的舉動，而上開大樓剛好是被告文振服務的公司
    停場，因在同大樓內，被告只是洽巧經過被害人車輛，故原
    審認定太過草率，不實，有違經驗及證據法則，另警衛徐龍
    生如果真的看見被告文振破壞他人車輛之行為，又為何不
    當場即時報警而逮捕被告，而係在被害人發現後始與證人徐
    龍生一同觀看錄影帶才如此陳述，故上開證詞純屬傳聞證言
    而不得作為證據；又本案被害人亦未經被告文振進行對質
    詰問，亦未以扣案之工具以進行比對被害人車輛之輪胎是否
    確係以前述扣案工具進行破壞，況判決書最後又以扣案之工
    具無從證明係用以破壞被害人車輛所用，顯然係理由矛盾，
    而為當然違憲；綜上所述，本案認定被告文振犯罪，無非
    係以觀察監視錄影帶，但其內容實有矛盾，而違背經驗法則
    ，況本案被害人未經被告文振進行交互詰問，顯然違法，
    實則被告文振沒有破壞被害人車輛之行為，故被告難以信
    服，為此提起上訴云云。然查：
（一）被告文振於民國九十八年十一月十八日至九十八年十二
      月二十三日任職位於桃園縣桃園市○○路五四九號十七樓
      之臺灣電能顧問股份有限公司（下稱臺灣電能公司），擔
      任業務，而與附表一所示各被害人所停放車輛之中山天廈
      社區住戶係位於同一社區，此據被告文振供承在卷，又
      本案被告文振於原審九十九年八月二十三日準備程序時
      已自白供承：我承認犯行，但不知道受害者有誰，我媽媽
      說要找律師跟對方和解，希望與被害人達成和解後，被害
      人可以撤回告訴等語（詳審易字第一０四三號卷第二五頁
      ），足認被告文振就本案犯行，已曾於原審審理中自白
      毀損如附表一編號一至十所示被害人車輛無訛，佐以經警
      及原審分別勘驗前述中山天廈社區如附表一所示被害人遭
      毀損車輛之監視光碟後，被告文振亦分別於警詢時（詳
      偵字第七七八一號卷第五頁稱：於警方所擷取該社區的監
      視畫面，在畫面中之人是我本人無誤，當時穿著是與本人
      相同等語）及原審審理中（詳審易字第一０四三號卷第十
      九頁稱：這個人是我沒錯等語、同卷第二十頁稱：沒有意
      見，騎機車之人是我等語），足見被告文振於警詢時及
      原審審理中已自承確實曾於被害人車輛遭毀損時，靠近車
      輛，且有彎腰之舉動，僅各辯稱：是在該處小便、不知道
      在該處作什麼事、不知道接近車輛要作什麼、忘記是不是
      有破壞車輛的輪胎云云，並於原審法官勘驗前述光碟後，
      質以監視光碟拍攝到你，你有何意見時，均未再作答等情
      ，足徵倘被告文振並未破壞附表一編號一至十所示被害
      人車輛，又為何於原審準備程序時表示願承認犯行，已請
      母親委請律師與各被害人和解，希望各被害人能撤回告訴
      （詳審易字第一０四三號卷第二五頁），復於警詢時及原
      審勘驗前述監視光碟後，就靠近車輛之男子、彎腰動作之
      男子係被告文振自己亦不否認，足見本案附表一編號一
      至十所示被害人車輛確係被告文振破壞無訛。
（二）被告文振上訴意旨雖以本案原審僅以證人即警衛徐龍生
      觀看監視錄影帶之畫面即認定被告文振犯毀損罪云云，
      然被告文振於原審時已曾承認本案毀損犯行，佐以原審
      勘驗前述監視光碟，被告文振亦不否認係靠近被害人車
      輛之人，其後被害人之車輛旋即遭發現遭毀損，觀諸原審
      引用證人徐龍生之證述係被害人各發現車輛遭毀損後，旋
      即調取社區監視光碟，發現被告文振進出靠近車輛之時
      間，與被害人遭毀損之時間相近等情（詳原審判決書第三
      頁至第四頁），顯見原審並非以前述證人徐龍生觀看監視
      錄影光碟之內容而認定被告文振犯罪，準此，被告文
      振前述上訴理由，顯非事實，自無理由。
（三）被告文振上訴復以：原審於判決書事實欄內記載被告
      文振持不詳工具破壞附表一編號一至十所示被害人車輛，
      然復於判決書理由欄內記載扣案之工具，無從證明係被告
      文振所有犯本案之罪所使用之工具，顯互相矛盾云云。
      然查警方雖曾於被告文振使用之機車、被告文振身上
      及被告文振之公事包內扣得螺絲起子一支、美工刀一支
      、瑞士刀一支，然因被告文振否認持前述扣案螺絲起子
      、美工刀及瑞士刀等物，供作本件犯罪時所使用之工具，
      亦即無從證明扣案之工具即係被告文振實際毀損時所使
      用之工具，此已據原審於判決書中載之甚明（詳原審判決
      書第十頁），因此原審就前述扣案之螺絲起子一支、美工
      刀一支、瑞士刀一支等物，不另為沒收之諭知，被告文
      振上訴以扣案之工具原審既認定非供作本案犯罪之用，則
      原審於事實欄內卻記載被告文振持工具犯案，即有理由
      矛盾云云，核非可採，自非適法之具體上訴理由。又前述
      工具，被告文振既否認係用以破壞被害人車輛所用，且
      原審判決亦未認定被告文振係以扣案工具破壞被害人車
      輛所用，則被告上訴以原審未以扣案之工具以進行比對被
      害人車輛之輪胎是否確係以前述扣案工具進行破壞云云，
      亦非適法之上訴理由。
（四）被告文振再以：倘警衛徐龍生有見到被告文振持工具
      毀損，應立即報警逮捕被告文振云云，惟本案均係被告
      文振持工具毀損被害人車輛後，經被害人發現向警衛室
      表示後，始由警衛調取監視錄影光碟等情，此據證人徐龍
      生於原審審理時證述明確，且原審所引用證人徐龍生之證
      詞亦係證人徐龍生調取光碟發現被告文振靠近車輛之時
      間與被害人遭毀損車輛之時間相近，內容已如前述，是被
      告文振此點上訴亦無理由。
（五）末按「當事人聲請調查之證據，如事實審未予調查，又未
      認其無調查之必要，以裁定駁回之，或於判決理由予以說
      明者，其踐行之訴訟程序，雖有瑕疵，但此項訴訟程序之
      違法，必須所聲請調查之證據確與待證事實有重要關係，
      就其案情確有調查之必要者，方與刑事訴訟法第三百七十
      九條第十款之『應於審判期日調查之證據』相當，而為當
      然違背法令，始得為適法之第三審上訴理由；申言之，當
      事人聲請調查之證據，必須具有調查之必要性，若依原判
      決所為證據上之論斷，足認其證據調查之聲請，事實審法
      院縱曾予以調查，亦無從動搖原判決就犯罪事實之認定者
      ，不得以其未予調查，指判決為違法。從而以證據漏未調
      查為第三審上訴理由者，必須敘明上開調查之必要性，否
      則即與刑事訴訟法第三百七十九條第十款自不相當。」（
      詳最高法院八十九年台上字第三三九六號判決意旨）。查
      被告文振以：原審未傳喚本案十名被害人以供被告文
      振進行交互詰問云云，惟被告文振於原審審理時，並未
      聲請傳喚附表一編號一至十所示被害人等情，此經原審法
      官問明還有何證據請求調查時，被告文振並未就此聲請
      傳喚有關附表一編號一至十所示之被害人等情，有原審一
      百年四月七日審判筆錄在卷可稽（詳易字第一００號卷第
      三三頁），況各被害人於被告文振持工具毀損時並未在
      場，此亦為被告文振所不爭執，則被害人到庭僅能證明
      其車輛遭毀損之情形，而各被害人其車輛遭毀損乙節，亦
      為被告文振所不爭執之事實，則顯然前述被害人到庭證
      述其車輛遭毀損之情形，既為被告文振所不爭執，自無
      所謂應於審判期日應予調查之證據未予調查之情形，是被
      告文振前述上訴自無理由。
      綜上所述，被告文振前揭上訴自難認有何上訴之具體理
      由，且不足以影響原審判決量刑刑度之本旨，故本件被告
      文振上訴就原審判決有何不當或違法之處，毫無一語提
      及，自非屬上訴第二審之具體理由，其上訴自不合法律上
      之程式，爰不經言詞辯論予以駁回。
據上論斷，應依刑事訴訟法第三百六十七條前段、第三百七十二
條，判決如主文。
中    華    民    國   100    年    6     月    27    日
                  刑事第十八庭審判長法  官  吳鴻章
                                    法  官  林銓正
                                    法  官  曾淑華
以上正本證明與原本無異。
本件不得上訴。                      書記官  王增華
中    華    民    國   100    年    6     月    27    日
附表一：
┌──┬────┬───────┬──────┬────┬────┬──────────┐
│編號│車牌號碼│犯罪時間      │車輛所有人  │車位編號│停放樓層│車胎遭毀損之具體情形│
├──┼────┼───────┼──────┼────┼────┼──────────┤
│一  │０一二八│九十八年十二月│將倫科技股份│十三之一│地下二樓│左右前車胎及左後車胎│
│    │─ＷＪ  │二十一日下午十│有限公司（老│        │        │遭人以異物刺破      │
│    │        │五時四十六分許│闆為黎志勝）│        │        │                    │
├──┼────┼───────┼──────┼────┼────┼──────────┤
│二  │六０五０│九十八年十二月│力神科技股份│四一    │地下二樓│四個車胎側面均遭刺破│
│    │─ＥＰ  │二十二日上午九│有限公司（業│        │        │                    │
│    │        │時三十分許    │務協理為張順│        │        │                    │
│    │        │              │吉）        │        │        │                    │
├──┼────┼───────┼──────┼────┼────┼──────────┤
│三  │ＣＹ─四│九十八年十二月│羅鴻圖      │三─一  │地下二樓│左右前車胎及右後車胎│
│    │七七九  │二十二日上午九│            │        │        │遭人以異物刺破      │
│    │        │時三十分許    │            │        │        │                    │
├──┼────┼───────┼──────┼────┼────┼──────────┤
│四  │三Ｌ─九│九十八年十二月│黃建男（已過│二五    │地下二樓│四個車胎均遭刺破    │
│    │七三二  │二十二日某時至│戶予曾建鈞）│        │        │                    │
│    │        │同年月二十三日│            │        │        │                    │
│    │        │十一時間某時許│            │        │        │                    │
├──┼────┼───────┼──────┼────┼────┼──────────┤
│五  │九九九─│九十八年十二月│三越汽車有限│二三─一│地下二樓│前後車胎均遭刺破    │
│    │ＧＧＮ（│二十二日某時至│公司（老闆為│        │        │                    │
│    │重型機車│同年月二十三日│黃建男）    │        │        │                    │
│    │）      │十一時間某時許│            │        │        │                    │
├──┼────┼───────┼──────┼────┼────┼──────────┤
│六  │二三七八│九十八年十二月│黃呂寶珠    │二七    │地下二樓│左前及左後車胎均遭刺│
│    │─ＹＭ  │二十二日某時至│            │        │        │破                  │
│    │        │同年月二十三日│            │        │        │                    │
│    │        │十一時間某時許│            │        │        │                    │
├──┼────┼───────┼──────┼────┼────┼──────────┤
│七  │九六０三│九十八年十二月│黃明雲      │二三─一│地下二樓│右前及右後車胎均遭刺│
│    │─ＶＴ  │二十二日某時至│            │        │        │破                  │
│    │        │同年月二十三日│            │        │        │                    │
│    │        │十一時間某時許│            │        │        │                    │
├──┼────┼───────┼──────┼────┼────┼──────────┤
│八  │九一００│九十八年十二月│洪榮彬      │四十    │地下三樓│四個車胎側面均遭刺破│
│    │─ＲＸ  │二十一日上午九│            │        │        │                    │
│    │        │時三十分至同日│            │        │        │                    │
│    │        │晚間二十三時三│            │        │        │                    │
│    │        │十分間某時許  │            │        │        │                    │
├──┼────┼───────┼──────┼────┼────┼──────────┤
│九  │八九二六│九十八年十二月│吳應興      │三九    │地下三樓│右前及右後車胎側面均│
│    │─ＦＶ  │二十一日中午十│            │        │        │遭刺破              │
│    │        │二時至同年月二│            │        │        │                    │
│    │        │十二日上午九時│            │        │        │                    │
│    │        │十分間某時許  │            │        │        │                    │
├──┼────┼───────┼──────┼────┼────┼──────────┤
│十  │七一七三│九十八年十二月│王秀卿      │四九    │地下三層│左前車胎側面遭刺破  │
│    │─ＴＲ  │二十二日上午九│            │        │        │                    │
│    │        │時許至同日上午│            │        │        │                    │
│    │        │十時三十分許間│            │        │        │                    │
│    │        │某時許        │            │        │        │                    │
└──┴────┴───────┴──────┴────┴────┴──────────┘